臺灣臺北地方法院民事裁定　　　　　　 100年度聲再字第16號
再審聲請人　　周金鍊
再審相對人　　國泰人壽保險股份有限公司
法定代理人　　蔡宏圖
上列當事人間聲請再審事件，再審聲請人對於本院民國100年3月
24日100年度小上字第5號確定裁定聲請再審，本院裁定如下：
    主  文
再審聲請駁回。
再審程序費用由再審聲請人負擔。
    理  由
一、按再審之訴，應於30日之不變期間內提起，民事訴訟法第50
    0條第1項定有明文；次按對於確定裁定而有民事訴訟法第49
    6條第1項或第497條之情形者，得準用再審程序之規定，亦
    為同法第507條所明定。本件聲請人係於民國100年4月17日
    收受本院100年度小上字第5號裁定（下稱原確定裁定），並
    於同年5月6日聲請再審，未逾前揭規定所定之30日不變期間
    ，自屬合法，合先敘明。
二、再審聲請人於原確定裁定中，原係以：兩造於民國82年8 月
    24日訂立國泰萬代福211終身壽險契約，嗣再審聲請人因右
    乳切除手術併發慢性皮膚炎，而依保險契約請求再審相對人
    給付保險金，然再審相對人僅願給付92至96年門診費用保險
    金，97年間所生100次門診費用共計新臺幣（下同）10萬元
    則拒絕理賠等語，訴請相對人給付上開保險金10萬元。原確
    定裁定則以：原審（本院99年度北小字第1553號確定判決）
    已經調查認定，再審聲請人罹患之慢性皮膚炎要與先前乳癌
    手術或治療無關，故其因診療慢性皮膚炎所支出之看診費用
    10 萬元，並非上開保險契約之範圍，故判決再審聲請人敗
    訴，再審聲請人雖不服提起上訴，惟並未具體指摘原審判決
    有何不適用法規或適用法規不當之情事，顯難認為再審聲請
    人已指明原判決所違背之法令及違背法令之具體情事，是認
    與民事訴訟法第436條之24第2項、第436條之25規定所定小
    額事件上訴之要件不符，而以上訴為不合法，裁定駁回再審
    聲請人之上訴。
三、本件再審意旨則略以：原確定裁定係因調錯病歷，又以再審
    聲請人僅空言主張，並未提出證據證明主張之事實為真等詞
    為據，而為不利於再審聲請人之認定，然再審聲請人前日忽
    於書籍內尋獲新病歷，以及相對人當時致再審聲請人之信函
    1件，上載明「償還的款項業已如數查收，此立借據，因一
    時尋覓不著，俟尋獲之時，當即奉還」等語，足以證明該債
    務早已消滅。是再審聲請人即以今日發現之新證據即新病歷
    ，提起本件再審之聲請。並聲明：(一)原確定判決（應為裁定
    之誤）廢棄；(二)再審及前審訴訟費用均由再審相對人負擔。
四、按裁定已經確定，而有第496條第1項或第497條之情形者，
    得準用本編之規定，聲請再審，此固為民事訴訟法第507條
    所明定。惟按同法第496條第1項第13款所謂發現未經斟酌之
    證物，則限於在前訴訟程序事實審辯論終結前不知已有該證
    物存在，其後始知之者而言；所謂得使用該證物，係指前訴
    訟程序事實審言詞辯論終結前，雖知有該證物存在，但因故
    不能使用，其後始得使用者外，尚須以該證物如經斟酌，當
    事人可受較有利益之裁判為要件，如該證物縱加斟酌，仍不
    能認為當事人可受較有利之裁判者，即難認再審之訴為有理
    由（最高法院81年度台上字第2121號判決參照）。準此，如
    再審聲請人所提出之新證據不符合前述要件，即應認其再審
    之聲請不具備再審理由，為不合法，而依民事訴訟法第502
    條第1項規定以裁定駁回其聲請。
五、經查，再審聲請人雖主張本件發現新證據兩件，一為新病歷
    ，另一則為信函1紙，惟再審聲請人實僅提出病歷1份，而未
    見所謂信函。且再審聲請人提出之病歷27頁係其於國立臺灣
    大學醫學院附設醫院就診時由該院所製作，內容核與本院99
    年度北小字第1553號案件中，台大醫院以99年10月13日校附
    醫秘字第0990903642號函回覆本院所檢附之病歷資料完全相
    同（見該案卷第117至第151頁），顯見此份病歷早於該案中
    即經提出；再細繹原確定裁定書第3頁第7行以下即援引台大
    醫院前揭函文內容，並據以認定再審聲請人之慢性皮膚炎與
    乳癌手術或治療無涉等情，足見原確定裁定業已詳細審酌該
    份病歷，並無漏未審酌之情形，至為灼然。是以，再審聲請
    人執此主張發現原審漏未審酌之新證據，請求廢棄原確定裁
    定云云，顯與事實不符，從而，揆諸前揭說明，應認本件再
    審之聲請不合法，應予駁回。
六、依民事訴訟法第436條之32第4項、第502條第2項、第95條、
    第78條，裁定如主文。
中    華    民    國    100    年    6    月    30    日
                  民事第三庭   審判長法   官  郭美杏
                                     法   官  汪怡君
                                     法   官  吳若萍
以上正本係照原本作成。
本裁定不得抗告。
中    華    民    國    100    年    7    月    1    日
                                      書記官  劉英權